【裁判字號】    89,易緝,222
【裁判日期】    891012
【裁判案由】    竊盜
【裁判全文】
臺灣高雄地方法院刑事判決                        八十九年度易緝字第二二二號
    公  訴  人  臺灣高雄地方法院檢察署檢察官
    被      告  乙○○
右列被告因竊盜案件，經檢察官提起公訴（八十八年度偵字第二二七五八號），本院
判決如左：
    主  文
乙○○損壞他人之鐵門門鎖，足以生損害於他人，累犯，處有期徒刑陸月，如易科罰
金，以參佰元折算壹日。
扣案之剪線鉗、Ｔ字型板手、鑰匙、手電筒各壹支，均沒收。
    事  實
一、乙○○曾於民國八十四年間因竊盜案件，經臺灣臺東地方法院判處有期徒刑六月
    確定，於八十六年十一月二十二日執行完畢，猶不知悔改，於八十八年九月九日
    凌晨四時廿分許，持剪線鉗、Ｔ字型板手、鑰匙、手電筒各一支，損壞高雄市○
    ○街一七五號「玩具反斗城」鐵門門鎖，足以生損害於該鐵門門鎖之所有權人。
    損壞鐵門門鎖後，意圖為自己不法之所有，開啟鐵門後侵入「玩具反斗城」至卸
    貨電梯前，欲前往賣場行竊而尚未著手之際，即為警巡邏查獲其無故侵入他人建
    築物，並扣得其所有上開剪線鉗、Ｔ字型板手、鑰匙及手電筒各一支。
二、案經高雄市政府警察局移送臺灣高雄地方法院檢察署偵查起訴。乙○○逃匿，經
    本院發布通緝，嗣於八十九年八月二十七日十時三十分許，在高雄市○○路、建
    工路口為警緝獲。
    理  由
一、訊據被告乙○○固坦承有於前揭時地破壞「玩具反斗城」鐵門門鎖，進入建築物
    內之事實，惟矢口否認有竊盜犯行，辯稱：當時伊係於「玩具反斗城」門口等朋
    友，後來巡邏車來時，伊因被通緝，才破壞「玩具反斗城」鐵門門鎖，進入屋內
    躲避警察云云。惟查，右揭事實業據告訴人「玩具反斗城」之現場經理甲○○於
    警訊中指訴甚詳，而被告係於八十八年十一月九日及八十九年四月二十九日分經
    臺灣高雄地方法院檢察署及本院發布通緝，有高雄市政府警察局通緝案件移送書
    附卷可稽，而本件被告被查獲之時間係八十八年九月九時凌晨四時二十分許，係
    在上開發布通緝令之前，是被告辯稱伊因被通緝，始破壞「玩具反斗城」鐵門門
    鎖，進入屋內躲避警察等語，顯係飾卸之詞，不足採信。此外，並有剪線鉗、Ｔ
    字型板手、鑰匙及手電筒各一支扣案可佐，本件事證明確，被告犯行足堪認定。
二、按刑法上之未遂犯，必須已著手於犯罪行為之實行而不遂，始能成立，此在刑法
    第二十五條第一項規定甚明，同法第三百二十一條之竊盜罪，為第三百二十條之
    加重條文，自係以竊取他人之物為其犯罪行為之實行，至該條第一項各款所列情
    形，不過為犯竊盜罪之加重條件，如僅著手於該項加重條件之行為而未著手搜取
    財物，仍不能以本條之竊盜未遂論；又侵入某公司內，既未著手於客觀上可認為
    竊盜行為之實行，縱其目的係在行竊，仍難論以竊盜未遂之罪，至被害人已就侵
    入行竊依法告訴，其無故侵入他人建築物部分，雖在告訴範圍內，亦祇能依刑法
    第三百零八條第一項適用同法第三百零六條第一項處斷，最高法院二十七年滬上
    字第五四號及二十八年滬上字第八號分別著有判例足供參照。經查，被告雖持客
    觀上致人死傷之兇器剪線鉗、Ｔ字型板手等物，破壞「玩具反斗城」鐵門門鎖而
    侵入其內意圖行竊，惟其所侵入之地點係該店卸貨升降梯之外鐵門，有現場相片
    四幀附警訊卷可佐，該地點離「玩具反斗城」存放財貨之賣場地點尚有一段距離
    ，是被告尚未為竊盜構成要件行為之著手，即堪認定，揆諸上開說明，自難以刑
    法第三百二十一條第一項第三款（或第一款、或第二款）之未遂犯相繩。又被害
    人「玩具反斗城」之現場經理甲○○於警訊中曾言：「（問：你有何意見？）請
    警方依法處理」等語，應認被害人已就被告之毀損及無故侵入他人之建築物等應
    告訴乃論之犯行提起告訴。核被告所為，係犯刑法第三百五十四條之毀損一般物
    品罪及第三百零六條第一項之無故侵入他人之建築物罪。公訴人認被告係犯刑第
    三百二十一條第一項第三款、第二項之罪，容有未洽，惟其起訴之社會基本事實
    相同，爰依法變更起訴法條。又被告破壞鐵門門鎖係為了侵入建築物進而意圖行
    竊，所犯上開二罪間，有方法結果之牽連關係，為牽連犯，應從一重之毀損一般
    物品罪處斷。又被告於八十四年間因竊盜案件，經臺灣臺東地方法院判處有期徒
    刑六月確定，於八十六年十一月二十二日執行完畢，有臺灣高等法院被告全國前
    案紀錄表及臺灣高雄地方法院檢察署刑案資料查註紀錄表各一份在卷足稽，其於
    執行完畢後五年以內再犯有期徒刑以上之前開犯行，應依累犯之規定，加重其刑
    。審酌被告犯罪之動機、目的、手段所生損害及犯罪後之態度等一切情狀，爰酌
    情量處如主文所示之刑，以示懲儆。至扣案之剪線鉗、Ｔ字型板手、鑰匙、手電
    筒各一支，係被告從其所駕駛之汽車行李箱內拿出而於現場被查扣，應認係被告
    所有，且為供犯罪所用之物，爰依刑法第三十八條第一項第二款之規定，併予宣
    告沒收
三、據上論斷，應依刑事訴訟法第二百九十九條第一項前段、第三百條，刑法第三百
    五十四條、第三百零六條第一項、第五十五條、第四十七條、第四十一條，罰金
    罰鍰提高標準條例第一條前段、第二條，判決如主文。
中      華      民      國      八十九      年      十      月  十二    日
                                  臺灣高雄地方法院刑事第二庭
                                      法  官    劉建利
右正本證明與原本無異。
如不服本判決，應於判決送達後十日內，向本院提出上訴狀。
                                      書記官   洪生輝
中      華      民      國      八十九      年      十      月  十六    日
附錄論罪科刑法條：刑法第三百五十四條、第三百零六條第一項。
刑法第三百五十四條
毀棄、損壞前二條以外之他人之物或致令不堪用，足以生損害於公眾或他人者，處二
年以下有期徒刑、拘役或五百元以下罰金。
刑法第三百零六條第一項。
無故侵入他人宅、建築物或附連圍繞之土地或船艦者，處一年以下有期徒刑、拘役或
三百元以下罰金。


司法院資訊處製作；財團法人民間司法改革基金會備份。
